Minutes et répertoires du notaire Toussaint GIRARD, 13 novembre 1779 - 18 février 1794 (étude XXXIII)
Archives nationales
- Répertoire(s) de Toussaint GIRARD, 13 novembre 1779 - 4 février 1794; MC/RE/XXXIII/12 - MC/RE/XXXIII/13
  - Répertoire. 1787, 1er janvier - an II, pluviose, 1er janvier 1787 - 19 pluviose an II (4 février 1794); MC/RE/XXXIII/13
    - Inventaire après décès du sieur Liesse, 6 octobre 1788
      inventaire après décès; Liesse (sieur)
    - Contrat de mariage entre le sieur Dauquin et la demoiselle Genoud, 9 octobre 1788
      contrat de mariage; Dauquin (sieur); Genoud (demoiselle)
    - Contrat de mariage entre le sieur Villot et la demoiselle Cotelle, 9 octobre 1788
      contrat de mariage; Villot (sieur); Cotelle (demoiselle)
    - Notoriété après le décès du sieur Fleury, 16 octobre 1788
      notoriété; Fleury (sieur)
    - Inventaire après décès de madame Leroy, 18 octobre 1788
      inventaire après décès; Leroy (madame)
    - Notoriété concernant la femme Leboucher et les mineurs Coustou Bourdolo, 18 octobre 1788
      notoriété; Leboucher (femme); Coustou Bourdolo
    - Contrat de mariage entre le sieur Moret et la demoiselle Deschaumele, 21 octobre 1788
      contrat de mariage; Moret (sieur); Deschaumele (demoiselle)
    - Contrat de mariage entre le sieur Marty et la demoiselle Dupard, 21 octobre 1788
      contrat de mariage; Marty (sieur); Dupard (demoiselle)
    - Contrat de mariage entre le sieur Vigen et la demoiselle Sauvage, 27 octobre 1788
      contrat de mariage; Vigen (sieur); Sauvage (demoiselle)
    - Contrat de mariage entre le sieur Geoffroy et la demoiselle Duponnois, 27 octobre 1788
      contrat de mariage; Geoffroy (sieur); Duponnois (demoiselle)
    - Extrait déposé et notoriété concernant les mineurs Brullois, 30 octobre 1788
      notoriété; Brullois
    - Inventaire après décès de la dame Lelarge, femme Droussant, 5 novembre 1788
      inventaire après décès; Lelarge (dame); Droussant (femme)
    - Testament de madame la marquise de Chambonat, 14 novembre 1788
      testament; Chambonat (madame la marquise de)
    - Inventaire après décès de monsieur Baudet de La Coumelle, 14 novembre 1788
      inventaire après décès; Baudet de La Coumelle (monsieur)
    - Compte d'exécution testamentaire de monsieur Collette de Vaudecourt à monsieur l'abbé Borderelle et à monsieur Caumont, 15 novembre 1788
      compte d'exécution testamentaire; Collette de Vaudecourt (monsieur); Borderelle (Monsieur l'abbé); Caumont (monsieur); abbé
    - Notoriété après le décès du sieur Maillefer, 24 novembre 1788
      notoriété; Maillefer (sieur)
    - Contrat de mariage entre le sieur Pitois et la demoiselle Goner, 24 novembre 1788
      contrat de mariage; Pitois (sieur); Goner (demoiselle)
    - Notoriété en rectification des noms du sieur Bourbonne, 25 novembre 1788
      notoriété; Bourbonne (sieur)
    - Contrat de mariage entre le sieur François et la demoiselle Bourbier, 25 novembre 1788
      contrat de mariage; Francois (sieur); Bourbier (demoiselle)
    - Testament du sieur Bailly, 25 novembre 1788
      testament; Bailly (sieur)
    - Testament de la veuve Desjonquère, 26 novembre 1788
      testament; Desjonquère (veuve)
    - Inventaire après décès de madame Trémelle, 26 novembre 1788
      inventaire après décès; Tremelle (madame)
    - Contrat de mariage entre le sieur Becret et la demoiselle Henrion, 28 novembre 1788
      contrat de mariage; Becret (sieur); Henrion (demoiselle)
    - Testament de la demoiselle de Saint Laurent, 6 décembre 1788
      testament; Saint Laurent (demoiselle de)
    - Testament du sieur Redon, 6 décembre 1788
      testament; Redon (sieur)
    - Contrat de mariage entre le sieur legsris et la demoiselle Breffort, 9 décembre 1788
      contrat de mariage; Legris (sieur); Breffort (demoiselle)
    - Inventaire après décès de la demoiselle Lambotte, veuve Desjonquières, 17 décembre 1788
      inventaire après décès; Lambotte (demoiselle); Desjonquières (veuve)
    - Inventaire après décès de Louis Filleul, 23 décembre 1788
      inventaire après décès; Filleul, Louis
    - Inventaire après décès d'Arnaud Faure, 24 décembre 1788
      inventaire après décès; Faure, Arnaud
    - Contrat de mariage entre le sieur Guiard et la demoiselle Laporte, 2 janvier 1789
      contrat de mariage; Guiard (sieur); Laporte (demoiselle)
    - Testament de monsieur le comte de Montlezan, 26 janvier 1789
      testament; Montlezan (monsieur le comte de)
    - Contrat de mariage entre le sieur Caron et la demoiselle Tesson, 29 janvier 1789
      contrat de mariage; Caron (sieur); Tesson (demoiselle)
    - Testament de la veuve Chappuy, 2 février 1789
      testament; Chappuy (veuve)
    - Contrat de mariage entre le sieur Manisse et la demoiselle Maroteau, 5 février 1789
      contrat de mariage; Manisse (sieur); Maroteau (demoiselle)
    - Inventaire après décès d'Antoine Aignan Bournigal, 5 février 1789
      inventaire après décès; Bournigal, Antoine-Aignan
    - Testament déposé de monsieur Bailly, 6 février 1789
      testament; dépôt de pièces; Bailly (monsieur)
    - Inventaire après décès de madame Grinfelt, 6 février 1789
      inventaire après décès; Grinfelt (madame)
    - Contrat de mariage entre le sieur Aubin et la demoiselle Grossin, 6 février 1789
      contrat de mariage; Aubin (sieur); Grossin (demoiselle)
    - Inventaire après décès de la femme Aubin, 6 février 1789
    - Testament de la veuve Dollat, 7 février 1789
      testament; Dollat (veuve)
    - Contrat de mariage entre le sieur Greinfelt et la demoiselle Cailleux, 14 février 1789
      contrat de mariage; Greinfelt (sieur); Cailleux (demoiselle)
    - Testament du sieur Testu, 14 février 1789
      testament; Testu (sieur)
    - Inventaire après décès de Joseph Bailly, 16 février 1789
      inventaire après décès; Bailly, Joseph
    - Inventaire après décès de la dame Rousseau, épouse Boucher, 17 février 1789
      inventaire après décès; Rousseau (dame); Boucher (épouse)
    - Contrat de mariage entre le sieur Louvet et la demoiselle Nys, 19 février 1789
      contrat de mariage; Louvet (sieur); Nys (demoiselle)
    - Notoriété concernant la demoiselle Martin, veuve Dubost, 20 février 1789
      notoriété; Martin (demoiselle); Dubost (veuve)
    - Inventaire après décès de madame Lagrenée, 20 février 1789
      inventaire après décès; Lagrenée (madame)
    - Inventaire après décès du sieur Delétang, 21 février 1789
      inventaire après décès; Delétang (sieur)
    - Notoriété concernant les héritiers de la dame Capron, veuve Fournier, 22 février 1789
      notoriété; Capron (dame); Fournier (veuve)
    - Notoriété concernant la demoiselle Le Quatre, femme Flesselle, 23 février 1789
      notoriété; Le Quatre (demoiselle); Flesselle (femme)
    - Contrat de mariage entre le sieur Moiroux et la demoiselle Beaudouin, 23 février 1789
      contrat de mariage; Moiroux (sieur); Beaudouin (demoiselle)
    - Contrat de mariage entre le sieur Maurice et la dame Boichu, 24 février 1789
      contrat de mariage; Maurice (sieur); Boichu (dame)
    - Contrat de mariage entre le sieur Paru et la demoiselle Charpentier, 25 février 1789
      contrat de mariage; Paru (sieur); Charpentier (demoiselle)
    - Notoriété en rectification des noms de monsieur Sarazin
      notoriété; Sarazin (monsieur)
    - Testament du sieur Morel, 2 mars 1789
      testament; Morel (sieur)
    - Inventaire après décès de Jean Morel, 9 mars 1789
      inventaire après décès; Morel,Jean
    - Inventaire après décès de Pierre Joachim Croifis, 9 mars 1789
      inventaire après décès; Croifis, Pierre-Joachim
    - Notoriété concernant les héritiers Chappuy, 10 mars 1789
      notoriété; Chappuy
    - Dépôt du mortuaire d'Antoine Darrot, 10 mars 1789
      acte d'état civil; dépôt de pièces; Darrot, Antoine
    - Notoriété concernant le sieur Lunkett, 13 mars 1789
      notoriété; Lunkett (sieur)
    - Inventaire après décès de madame veuve Duchesne, 16 mars 1789
      inventaire après décès; Duchesne (veuve)
    - Notoriété concernant le sieur Villemsens, 20 mars 1789
    - Inventaire après décès du sieur Perrot Delanoue, 23 mars 1789
      inventaire après décès; Perrot Delanoue (sieur)
    - Inventaire après décès d'Anne Laly, veuve Martinet, femme Bazin, 26 mars 1789
      inventaire après décès; Laly, Anne; Martinet (veuve); Bazin (femme)
    - Inventaire après décès de Marie Moncel, femme Raune, 26 mars 1789
      inventaire après décès; Moncel, Marie; Raune (femme)
    - Inventaire après décès du sieur Dubois, 26 mars 1789
      inventaire après décès; Dubois (sieur)
    - Contrat de mariage entre le sieur Goron et la demoiselle Goyotte, 27 mars 1789
      contrat de mariage; Goron (sieur); Goyotte (demoiselle)
    - Inventaire après décès du sieur Jossé, 30 mars 1789
      inventaire après décès; Jossé (sieur)
    - Inventaire après décès de Jean Testu, 31 mars 1789
      inventaire après décès; Testu, Jean
    - Inventaire après décès de madame Delaunay, 31 mars 1789
      inventaire après décès; Delaunay (madame)
    - Inventaire après décès de madame Luendt, 3 avril 1789
      inventaire après décès; Luendt (madame)
    - Contrat de mariage entre le sieur Balochard et la demoiselle Bour, 9 avril 1789
      contrat de mariage; Balochard (Siuer); Bour (demoiselle)
    - Inventaire après décès de Guillaume Grange, 9 avril 1789
      inventaire après décès; Grange, Guillaume
    - Contrat de mariage entre le sieur Marmet et la demoiselle Léchevin, 15 avril 1789
      contrat de mariage; Marmet (sieur); Lechevin (demoiselle)
    - Inventaire après décès de Denis Morin, 16 avril 1789
      inventaire après décès; Morin, Denis
    - Contrat de mariage entre le sieur Delanoue et la demoiselle Rallet, 18 avril 1789
      contrat de mariage; Delanoue (sieur); Rallet (demoiselle)
    - Notoriété en rectification des noms du sieur Renouvin, 19 avril 1789
      notoriété; Renouvin (sieur)
    - Contrat de mariage entre le sieur Dubuard et la demoiselle Chabor, 21 avril 1789
      contrat de mariage; Dubuard (sieur); Chabor (demoiselle)
    - Contrat de mariage entre le sieur Baudouin et la demoiselle Travert, 21 avril 1789
      contrat de mariage; Baudouin (sieur); Travert (demoiselle)
    - Contrat de mariage entre le sieur Nys et la demoiselle Villemsens, 22 avril 1789
      contrat de mariage; Nys (sieur); Villemsens (demoiselle)
    - Dépôt du mortuaire du sieur Testu, 25 avril 1789
      acte d'état civil; dépôt de pièces; Testu (sieur)
    - Contrat de mariage entre monsieur de Beaunay et mademoiselle Defreimer Le Cartier, 25 avril 1789
      contrat de mariage; Beaunay (monsieur de); Defreimer Le Cartier (mademoiselle)
    - Contrat de mariage entre le sieur Clément et la demoiselle Moussault, 29 avril 1789
      contrat de mariage; Clément (sieur); Moussault (demoiselle)
    - Contrat de mariage entre le sieur Le Roy et la demoiselle Bomut, 2 mai 1789
      contrat de mariage; Le Roy (sieur); Bomut (demoiselle)
    - Inventaire après décès de Claude Prévost, 7 mai 1789
      inventaire après décès; Prevost, Claude
    - Contrat de mariage entre Jean Descoux et la demoiselle Guesdon, 8 mai 1789
      contrat de mariage; Descoux, Jean; Guesdon (demoiselle)
    - Contrat de mariage entre monsieur Thilorier et mademoiselle Valleran, 11 mai 1789
      contrat de mariage; Thilorier (monsieur); Valleran (mademoiselle)
    - Contrat de mariage entre le sieur Jourdan et la demoiselle Morin, 17 mai 1789
      contrat de mariage; Jourdan (sieur); Morin (demoiselle)
    - Inventaire après décès de Charles Nicolas Delaplace, 18 mai 1789
      inventaire après décès; Delaplace, Charles-Nicolas
    - Notoriété après le décès de Pierre Redon, 25 mai 1789
      notoriété; Redon, Pierre
    - Notoriété après le décès de la dame Bergeret, 27 mai 1789
      notoriété; Bergeret (dame)
    - Testament de la dame veuve Lochard, 28 mai 1789
      notoriété; Lochard (veuve)
    - Compte d'exécution testamentaire de monsieur le comte de Varay, 1er juin 1789
      compte d'exécution testamentaire; Varay (monsieur le comte de)
    - Notoriété constatant les héritiers des sieur et dame Favre, 2 juin 1789
      notoriété; Favre (sieur); Favre (dame)
    - Contrat de mariage entre le sieur Potor et la demoiselle Amyot, 4 juin 1789
      contrat de mariage; Potor (sieur); Amyot (demoiselle)
    - Contrat de mariage entre le sieur Paris et la demoiselle Delaroche, 4 juin 1789
      contrat de mariage; Paris (sieur); Delaroche (demoiselle)
    - Testament de monsieur Deferris, 5 juin 1789
      testament; Deferris (monsieur)
    - Notoriété après le décès du sieur Charles, 6 juin 1789
      notoriété; Charles (sieur)
    - Contrat de mariage entre le sieur Liottier et la demoiselle Cossard, 7 juin 1789
      contrat de mariage; Liottier (sieur); Cossard (demoiselle)
    - Notoriété après le décès de mademoiselle de La Galezières, 8 juin 1789
      notoriété; La Galezières (mademoiselle de)
    - Inventaire après décès de Claudine Fayard, 12 juin 1789
      inventaire après décès; Fayard, Claudine
    - Notoriété en rectification des noms des sieur et dame Bertin, 18 juin 1789
      notoriété; Bertin (sieur); Bertin (dame)
    - Contrat de mariage déposé entre monsieur Magnytot et la demoiselle Lesseps, 19 juin 1789
      contrat de mariage; dépôt de pièces; Magnytot (monsieur); Lesseps (demoiselle)
    - Contrat de mariage entre le sieur Lambert et la demoiselle Delaselle de Prelannoy, 19 juin 1789
      contrat de mariage; Lambert (sieur); Delaselle de Prelannoy (demoiselle)
    - Notoriété après le décès de la demoiselle de Saint Laurent, 29 juin 1789
      notoriété; Saint Laurent (demoiselle de)
    - Contrat de mariage entre le sieur Cantagrel et la demoiselle Binet, 29 juin 1789
      contrat de mariage; Cantagrel (sieur); Binet (demoiselle)
    - Inventaire après décès de monsieur Beaucousin Debus, 30 juin 1789
      inventaire après décès; Beaucousin Debus (monsieur)
    - Notoriété en rectification des noms de la dame de L'Oreille, 1er juillet 1789
      notoriété; L'oreille (dame)
    - Notoriété après le décès de la dame Loyseau, 1er juillet 1789
      notoriété; Loyseau (dame)
    - Notoriété en rectification des noms de la veuve Bruyant et des sieur et dame Morestain, 1er juillet 1789
      notoriété; Bruyant (veuve); Morestain (sieur); Morestain (dame)
    - Notoriété après le décès de la demoiselle Cousin, femme Testart, 1er juillet 1789
      notoriété; Cousin (demoiselle); Testart (femme)
    - Contrat de mariage entre le sieur Caucheptier et la demoiselle Tuboeuf, 6 juillet 1789
      contrat de mariage; Caucheptier (sieur); Tuboeuf (demoiselle)
    - Contrat de mariage entre le sieur Auroy et la demoiselle Auger, 18 juillet 1789
      contrat de mariage; Auroy (sieur); Auger (demoiselle)
    - Dépôt du mortuaire du sieur Paullard, 19 juillet 1789
      acte d'état civil; dépôt de pièces; Paullard (sieur)
    - Contrat de mariage entre le sieur Choussy et la demoiselle Paradis, 20 juillet 1789
      contrat de mariage; Choussy (sieur); Paradis (demoiselle)
    - Notoriété après le décès de monsieur Roumegoux de La Salle, 25 juillet 1789
      notoriété; Roumegoux de La Salle (monsieur)
    - Contrat de mariage entre le sieur Klein et la demoiselle Clin, 25 juillet 1789
      contrat de mariage; Klein (sieur); Clin (demoiselle)
    - Compte d'exécution testamentaire de monsieur Faure, 7 août 1789
      compte d'exécution testamentaire; Faure (monsieur)
    - Délivrance de legs de la dame de Saint Laurent, 8 août 1789
      délivrance de legs; Sain Laurent (dame)
    - Délivrance de legs de madame Desjonquières, 11 août 1789
      délivrance de legs; Desjonquières (madame)
    - Contrat de mariage entre le sieur Pagnès et la demoiselle L'Epine, 13 août 1789
      contrat de mariage; Pagnès (sieur); L'epine (demoiselle)
    - Notoriété en rectification des noms des sieurs Ganne et Cheriot, succession de Saint Laurent, 17 août 1789
      notoriété; Ganne (sieur); Cheriot (sieur); Saint Laurent (de)
    - Inventaire après décès du sieur Drancour, 17 août 1789
      inventaire après décès; Drancour (sieur)
    - Notoriété concernant le sieur Gambin, 20 août 1789
      notoriété; Gambin (sieur)
    - Contrat de mariage entre le sieur Bourgogne et la demoiselle Grenou, 25 août 1789
      contrat de mariage; Bourgogne (sieur); Grenou (demoiselle)
    - Contrat de mariage entre le sieur Duvauchel et la demoiselle Mouthellier, 31 août 1789
      contrat de mariage; Duvauchel (sieur); Mouthellier (demoiselle)
    - Contrat de mariage entre le sieur Vaudoyer et la demoiselle Stainville, 4 septembre 1789
      contrat de mariage; Vaudoyer (sieur); Stainville (demoiselle)
    - Contrat de mariage entre le sieur Elie et la demoiselle Bertrant, 7 septembre 1789
      contrat de mariage; Elie (sieur); Bertrant (demoiselle)
    - Notoriété après le décès de Pierre Cadiat, 10 septembre 1789
      notoriété; Cadiat, Pierre
    - Inventaire après décès de Marie Louise Levrard, femme Bailly, 16 septembre 1789
      inventaire après décès; Levrard, Marie-Louise; Bailly (femme)
    - Contrat de mariage entre le sieur Fachigny et la veuve Bocquet, 20 septembre 1789
      contrat de mariage; Fachigny (sieur); Bocquet (veuve)
    - Inventaire après décès de la dame Leluc, 24 septembre 1789
      inventaire après décès; Leluc (dame)
    - Délivarnce de legs; compte d'exécution testamentaire de la demoiselle Rouzières, 25 septembre 1789
      délivrance de legs; compte d'exécution testamentaire; Rouzières (demoiselle)
    - Inventaire après décès de la dame Gérard, femme Brunetaut, 26 septembre 1789
      inventaire après décès; Gérard (dame); Brunetaut (femme)
    - Contrat de mariage entre le sieur Cliquet et la demoiselle Meunier, 26 septembre 1789
      contrat de mariage; Cliquet (sieur); Meunier (demoiselle)
    - Contrat de mariage entre le sieur Escalafer et la demoiselle Moineau, 28 septembre 1789
      contrat de mariage; Escalafer (sieur); Moineau (demoiselle)
    - Inventaire après décès de la dame Villiod, 29 septembre 1789
      inventaire après décès; Villiod (dame)
    - Inventaire après décès d'Edme Gabereau, 6 octobre 1789
      inventaire après décès; Gabereau, Edme
    - Contrat de mariage entre le sieur Driancourt et la demoiselle Stinville, 6 octobre 1789
      contrat de mariage; Driancourt (sieur); Stinville (demoiselle)
    - Testament déposé de Madeleine Adélaïde Bellanger, épouse Hurel, 8 octobre 1789
      testament; dépôt de pièces; Bellanger, Madeleine-Adélaïde; Hurel (épouse)
    - Contrat de mariage entre le sieur Becquerel et la demoiselle Driancourt, 8 octobre 1789
      contrat de mariage; Becquerel (sieur); Driancourt (demoiselle)
    - Contrat de mariage entre le sieur Poiré et la demoiselle Bonneterre, 10 octobre 1789
      contrat de mariage; Poiré (sieur); Bonneterre (demoiselle)
    - Notoriété concernant les femmes Paullard et la femme Alexandre Testart, 12 octobre 1789
      notoriété; Paullard (femme); Testart, Alexandre
    - Inventaire après décès de Geneviève Catherine Le Sueur, femme de monsieur de Berly, 17 octobre 1789
      inventaire après décès; Le Sueur, Geneviève-Catherine; Berly (monsieur de)
    - Inventaire après décès de Madeleine Adélaïde Bellanger, épouse Hurel, 19 octobre 1789
      inventaire après décès; Bellanger, Madeleine-Adélaïde; Hurel (épouse)
    - Contrat de mariage entre Pierre Charles Henry et Angélique Victoire Dessartine, 26 octobre 1789
      contrat de mariage; Henry, Pierre-Charles; Dessartine, Angélique-Victoire
    - Contrat de mariage entre François Gayot et Marie Catherine Marin, 26 octobre 1789
      contrat de mariage; Gayot, François; Marin, Marie-Catherine
    - Inventaire après décès de Jeanne Marguerite Belon, épouse Le Coursonnois, 27 octobre 1789
      inventaire après décès; Belon, Jeanne-Marguerite; Le Coursonnois (épouse)
    - Délivrance de legs de madame Hurel, 31 octobre 1789
      délivrance de legs; Hurel (madame)
    - Contrat de mariage entre le sieur Devaux et la demoiselle Barbey, 5 novembre 1789
      contrat de mariage; Devaux (sieur); Barbey (demoiselle)
    - Notoriété après le décès de mademoiselle Framboisier de Beaunay, 9 novembre 1789
      notoriété; Framboisier de Beaunay (mademoiselle)
    - Notoriété après le décès de la dame Villiod, 16 novembre 1789
      notoriété; Villiod (dame)
    - Contrat de mariage entre Pierre Louis Cotinet et Thérèze Françoise Guillemin, 17 novembre 1789
      contrat de mariage; Cotinet, Pierre-Louis; Guillemin, Thérèze-Françoise
    - Contrat de mariage entre le sieur Touron et la demoiselle Bonnevie, 18 novembre 1789
      contrat de mariage; Touron (sieur); Bonnevie (demoiselle)
    - Contrat de mariage entre Guillaume Trameau et Angélique Félicité Le Roi, 25 novembre 1789
      contrat de mariage; Trameau, Guillaume; Le Roi, Angélique-Félicité
    - Notoriété après le décès de Jean François Claude Bouquet, 28 novembre 1789
      notoriété; Bouquet, Jean-François-Claude
    - Notoriété après le décès de Louis Alexandre Framboisier de Beaunay, 28 novembre 1789
      notoriété; Framboisier de Beaunay, Louis-Alexandre
    - Testament déposé de Pierre Ferry, 4 décembre 1789
      testament; dépôt de pièces; Ferry, Pierre
    - Inventaire après décès de Pierre Ferry, 9 décembre 1789
      inventaire après décès; Ferry, Pierre
    - Contrat de mariage entre monsieur Frémont et la demoiselle Le Roy, 9 décembre 1789
      contrat de mariage; Fremont (monsieur); Le Roy (demoiselle)
    - Notoriété après le décès de la demoiselle Jouvenne, 10 décembre 1789
      notoriété; Jouvenne (demoiselle)
    - Inventaire après décès de Jeanne Geneviève Begat, femme Pinard, 23 décembre 1789
      inventaire après décès; Begat, Jeanne-Geneviève; Pinard (femme)
    - Contrat de mariage entre le sieur Vernois et la demoiselle Simar, 4 janvier 1790
      contrat de mariage; Vernois (sieur); Simar (demoiselle)
    - Dépôt du baptistaire de Jeanne Marguerite Bouché, 7 janvier 1790
      acte d'état civil; dépôt de pièces; Bouché, Jeanne-Marguerite
    - Testament déposé de mademoiselle Declaire d'Urgel, 10 janvier 1790
      testament; dépôt de pièces; Declaire d'Urgel (mademoiselle)
    - Contrat de mariage entre le sieur Delaunay et la demoiselle Saulnier, 13 janvier 1790
      contrat de mariage; Delaunay (sieur); Saulnier (demoiselle)
    - Inventaire après décès de Jean Henry Poly, 13 janvier 1790
      inventaire après décès; Poly, Jean-Henry
    - Contrat de mariage entre le sieur Bausse et la demoiselle Collot, 18 janvier 1790
      contrat de mariage; Bausse (sieur); Collot (demoiselle)
    - Inventaire après décès de mademoiselle Declaire d'Urgel, 19 janvier 1790
      inventaire après décès; Declaire d'Urgel (mademoiselle)
    - Contrat de mariage entre le sieur Jadot et la demoiselle Lavarde, 26 janvier 1790
      contrat de mariage; Jadot (sieur); Lavarde (demoiselle)
    - Consentement à testament; compte d'exécution testamentaire du sieur Couteulx, 28 janvier 1790
      ratification; testament; compte d'exécution testamentaire; Couteulx (sieur)
    - Contrat de mariage entre le sieur Bonnard et la demoiselle Bart, veuve Rousseau, 29 janvier 1790
      contrat de mariage; Bonnard (sieur); Bart (demoiselle); Rousseau (veuve)
    - Inventaire après décès de Pierre Bonnafous, 1er février 1790
      inventaire après décès; Bonnafous, Pierre
    - Contrat de mariage entre le sieur David et mademoiselle Camuis, 3 février 1790
      contrat de mariage; David (sieur); Camuis (mademoiselle)
    - Contrat de mariage entre le sieur Poullain et la demoiselle Thibault, 7 février 1790
      contrat de mariage; Poullain (sieur); Thibault (demoiselle)
    - Contrat de mariage entre le sieur Varina et la demoiselle Moreau, 8 février 1790
      contrat de mariage; Varina (sieur); Moreau (demoiselle)